臺灣新北地方法院板橋簡易庭民事簡易判決
　　　　　　　　　　　　　　　　　 110年度板簡字第1952號

原　　　告　葉春綢　
被　　　告　陳瑞源　




上列當事人間因竊盜等案件，原告提起刑事附帶民事訴訟，請求
侵權行為損害賠償，經本院刑事庭裁定（110年度審附民字第408
號）移送前來，本院於中華民國110年11月15日言詞辯論終結，
判決如下：
    主      文
被告應給付原告新臺幣貳拾萬元，及自民國一一○年十一月二日
起至清償日止，按週年利率百分之五計算之利息。
訴訟費用由被告。
本判決得假執行。
    事實及理由
壹、程序部分
    被告經合法通知，未於言詞辯論期日到場，核無民事訴訟法
    第 386條所列各款事由，爰依原告之聲請，由其一造辯論而
    為判決。
貳、實體部分
一、原告主張：
    被告於民國 109年9月18日9時至11時間某時，前往范俊明所
    有，現供范莉娟使用之新北市○○區○○路 000巷0號4樓頂
    樓加蓋住宅（下稱A屋）前，見A屋大門未上鎖，竟基於無故
    侵入他人住宅之犯意，未得范莉娟之同意，開啟大門無故侵
    入A屋。被告侵入A屋後，見可經由A屋陽臺攀爬至相鄰，門
    牌號碼新北市○○區○○路000巷0號（下稱B屋）4樓之原告
    住處陽臺（新北市○○區○○路000巷0號3、4樓均為原告之
    住處），竟意圖為自己不法之所有，基於竊盜之犯意，自A
    屋陽臺跳至隔壁並踰越B屋4樓陽臺上屬安全設備之半截式鐵
    欄杆而侵入B屋4樓陽臺，再由B屋4樓之窗戶攀爬侵入B屋4樓
    屋內，再經由內梯前往B屋3樓後，徒手竊取原告所有放置於
    B屋3樓臥室內之金項鍊1條、金手鍊1條、玉墜1個、金戒指4
    個及金鎖片1枚（價值共計新臺幣【下同】159,000元）得手
    ，隨即逃離現場，其後並將竊得之上開金項鍊1條、金手鍊1
    條、玉墜1個、金戒指 4個及金鎖片1枚以89,000元之價格變
    賣予不知情之黃金回收業者。致原告受有財物損失 159,000
    元及精神慰撫金41,000元，以上共計 200,000元。被告故意
    不法侵害原告之財產權，致原告受有損害，爰依侵權行為損
    害賠償之法律關係提起本訴。並聲明：■怴B被告應給付原告
    200,000元，及自起訴狀繕本送達翌日起至清償日止，按週
    年利率5％計算之利息；■芊B願供擔保，請准宣告假執行。
二、被告則未於言詞辯論期日到場，亦未提出書狀作何聲明或陳
    述。
三、得心證之理由：
■怴B關於財產損害部分：
    經查，本件被告於上揭時地竊取由原告管領之金項鍊1條、
    金手鍊1條、玉墜1個、金戒指4個及金鎖片1枚，致原告受有
    系爭損害等事實，業經本院刑事庭以110年度審易字第469號
    確定，有該案判決在卷可考（見本院卷第15至19頁），並有
    該案電子卷證可稽，自堪認為真實。按因故意或過失，不法
    侵害他人之權利者，負損害賠償責任。故意以背於善良風俗
    之方法，加損害於他人者亦同，民法第184條第1項定有明文
    。被告上揭侵權行為既經認定屬實，原告因受被告不法竊取
    行為而受有159,000元之財產上損害，該侵權行為與原告財
    產權所受損害間亦確有相當因果關係，從而，原告依據侵權
    行為法律關係，請求被告賠償159,000元，自屬有據。
■芊B關於非財產上損害部分：
    按不法侵害他人之身體、健康、名譽、自由、信用、隱私、
    貞操，或不法侵害其他人格法益而情節重大者，被害人雖非
    財產上之損害，亦得請求賠償相當之金額，民法第195第1項
    前段規定甚明。而法院對於精神慰撫金之量定，應斟酌雙方
    之身分、地位、資力、實際加害情形與被害人所受之痛苦及
    其他各種情形核定之（最高法院85年度台上字第 460號判決
    ）。查，本件被告侵入原告住處行竊，顯屬未經同意侵擾原
    告私領域，而不當侵害原告隱私權，而住宅曾遭人侵入行竊
    ，居住者在心理上恐擔心再次受害而失去原先居住安寧之平
    穩狀態，是系爭侵權行為對原告隱私權之侵害屬情節重大，
    原告自得請求被告給付精神慰撫金。本院審酌系爭侵權行為
    之發生原因及經過，復考量原告自述為家庭主婦，教育程度
    為國中肄業（見本院卷第52頁），審酌兩造財產所得資料等
    一切情狀，認原告請求精神慰撫金41,000元，尚屬允當。
■吽B綜上，原告依侵權行為之法律關係得請求被告給付財產上損
    害159,000元及非財產上損害之精神慰撫金41,000元，共
    200,000元(計算式：159,000元＋41,000元＝200,000元）
四、末按給付無確定期限者，債務人於債權人得請求給付時，經
    其催告而未為給付，自受催告時起，負遲延責任。其經債權
    人起訴而送達訴狀，或依督促程序送達支付命令，或為其他
    相類之行為者，與催告有同一之效力；遲延之債務，以支付
    金錢為標的者，債權人得請求依法定利率計算之遲延利息；
    應付利息之債務，其利率未經約定，亦無法律可據者，週年
    利率為5％，民法第229條第2項、第233條第1項前段及第203
    條分別定有明文。查原告所提起訴狀繕本係於110年10月12
    日公告黏貼於公告處並經登載司法院國內公示送達區，最後
    登載之日為110年10月12日，有本院公示送達證書可稽（見
    本院卷第45頁），依民事訴訟法第152條規定，於110年11月
    1日發生效力，揆諸前揭說明，原告自得請求被告給付自該
    狀送達翌日即110年11月2日起至清償日止，按週年利率5％
    計算之利息。
五、綜上所述，原告依侵權行為之法律關係請求被告應給付原告
    200,000元，及自110年11月2日起至清償日止，按週年利率5
    ％計算之利息，為有理由，應予准許
六、本件係就民事訴訟法第427條1項訴訟適用簡易程序所為被告
    敗訴之判決，爰依同法第389條第1項第 3款規定，職權宣告
    假執行。
七、訴訟費用負擔之依據：民事訴訟法第78條。本件係刑事附帶
    民事訴訟，由本院合議庭裁定移送民事庭之事件，依刑事訴
    訟法第504條第2項之規定，免納裁判費，依卷內資料，無其
    他訴訟費用，是本件暫無應確定之訴訟費用額，惟將來仍非
    無可能產生其他訴訟費用，或顯現已產生之訴訟費用，仍依
    法諭知訴訟費用負擔之依據，併此敘明。
中　　華　　民　　國　 110　　年　　11　　月　　26　　日
                  臺灣新北地方法院板橋簡易庭
                              法  官  吳孟竹
以上正本係照原本作成。
如不服本判決，應於送達後20日內，向本院提出上訴狀並表明上
訴理由，如於本判決宣示後送達前提起上訴者，應於判決送達後
20日內補提上訴理由書（須附繕本）。
如委任律師提起上訴者，應一併繳納上訴審裁判費。
中　　華　　民　　國　 110　　年　　11　　月　　26　　日
                              書記官  呂亞馨